---
title: "Analisis Bakul Pembelian"
author: "Nurul Irdina Zahirah Binti Abd Rahim"
date: "2023-10-13"
output:
  html_document: default
  word_document: default
  pdf_document: default
---
## 1. Pemuatan Data
1.1 Memuat naik data yang diperoleh daripada laman web Kaggle [**(Put down the Kaggle link here)**]{style="color:red"} ke dalam R dan namakan data tersebut sebagai "hunter"
* For each line of code, put a [**# tag sign**]{style="color:red"} to explain what's the purpose of executing that particular code.
```{r}
# Change of file location by Bernard
load("/Users/bernardlee/Documents/_Teaching_Class/_STQS3991/_2023/Zahirah/Library/FYP_Zahirah.RData")

# Create a copy of the data into hunter variable
hunter <- dat

# looking at the top six data
head(hunter)
```

## 2. Pemuatan "library" yang akan digunakan
```{r}
# Load necessary library
library(arules)
library(arulesViz)
library(tidyverse)
library(dplyr)
library(tidyverse)
library(ggplot2)
```

## 3. Pembersihan data
#### 3.1 Pembuangan transaksi yang hanya mempunyai satu item sahaja [To delete transactions with only one item purchased]

* My Questions to you:

  * [**How do you know those are the transactions with only one item purchased?**]{style="color:red"}
  * [**You need to first somehow describe how you determine data with only one item purchased, before you can filter out**]{style="color:red"}
  * [**I would suggest you show a comparison of transactions with (i) one and (ii) more than one items purchased for clarity**]{style="color:red"}
```{r}
# Comment required here
hunter_c <- hunter[hunter$order_id %in% names(which(table(hunter$order_id) > 1)), -c(3,6,7,8,10)]
```

#### 3.2 Pembuangan item yang sama di dalam setiap data transaksi [To remove duplicate items in a transaction]
```{r}
# Comments requried
hunter_c <- hunter_c[!duplicated(hunter_c), ]
```

#### 3.3 Pembuangan item yang tidak dapat dikenalpasti dalam setiap data transaksi [To remove missing items]
```{r}
# Comments required
hunter_c <- hunter_c[!(hunter_c$product_name=='missing'),]
hunter_c[is.na(hunter_c)]<- 0
head(hunter_c)
```
## 4. Penyediaan Data
4.1 Penyediaan data bagi Analisis Penerokaan Data
```{r}
sapply(hunter_c, function(x) length(unique(x)))
hunter_EDA<- hunter_c %>% 
  group_by(order_id, order_dow, order_hour_of_day) %>% 
  summarise(item = paste(product_name, collapse = ","))

head(hunter_EDA)
```
4.2 Penyediaan data bagi analisis bakul pembelian
```{r}
# Tukarkan data kepada bentuk transaksi [Convert data into transactions]
## Pecahkan data mengikut order ID dan nama produk [Split the data]
hunter_gr <- split(hunter_c$product_name, hunter_c$order_id)
head(hunter_gr)
## Tukarkan data kepada bentuk transaksi [Convert the data into transactions using the arules package]
hunter_trans <- as(hunter_gr, "transactions")
inspect(head(hunter_trans, 5))
```

## 5. Analisis Penerokaan Data [Exploratory Data Analysis, EDA]
5.1 Jumlah transaksi pelanggan mengikut hari [Total number of transactions per day]
```{r}
hunter_day<- table(hunter_EDA$order_dow)
days <- paste(c("Isnin", "Selasa", "Rabu","Khamis", "Jumaat", "Sabtu", "Ahad"), "  | ", (round((hunter_day/190134)*100,1)), "%", sep="")
pie(hunter_day, labels = days, main =" Jumlah transaksi pelanggan mengikut hari", col = rainbow(length(hunter_day)))
```

```{r}
barplot(hunter_day,
main = "Jumlah transaksi pelanggan mengikut hari",
xlab = "Hari",
ylab = "Bilangan Transaksi",
names.arg = c("Isnin", "Selasa", "Rabu","Khamis", "Jumaat", "Sabtu", "Ahad"),
col = rainbow(length(hunter_day)),
horiz = FALSE)
```

5.2 Jumlah transaksi pelanggan mengikut masa [Total number of transactions per time]
```{r}
hunter_EDAt<- hunter_EDA[,c(1,3)]
hunter_EDAt$Masa <- cut(hunter_EDAt$order_hour_of_day, breaks = c(-Inf,4,11,14,19,Inf), 
                  labels = c("Malam","Pagi","Tengahhari","Petang","Malam"))
head(hunter_EDAt)
hunter_time<-table(hunter_EDAt$Masa)
time <- paste(c("Malam", "Pagi", "Tengahhari","Petang"), "  | ", (round((hunter_time/190134)*100,1)), "%", sep="")
pie(hunter_time, labels=time, main ="Jumlah transaksi pelanggan mengikut masa", col = rainbow(length(hunter_time)))
```

```{r}
barplot(table(hunter_EDAt$order_hour_of_day),
main = "Jumlah transaksi pelanggan mengikut masa",
xlab = "Masa",
ylab = "Bilangan Transaksi",
names.arg = names(hunter_EDAt$order_hour_of_day),
col = rainbow(length(table(hunter_EDAt$order_hour_of_day))),
horiz = FALSE)
```

```{r}
hunter_EDAt %>%
  # Group data by time
  group_by(Masa) %>% 
  # Calculate the count of each group and drop the grouping
  summarize(count = n(), .groups = "drop") %>% 
  # Sort data by count in descending order
  arrange(desc(count)) %>% 
  # Create a bar plot
  ggplot(aes(
    # Reorder Description based on count for plotting
    x = reorder(Masa, count),
    y = count
  )) +
  # Add bars with 'identity' stat and  fill color
  geom_bar(stat = "identity", fill = rainbow(length(hunter_time)), color ="black") +
  # Add title and remove x axis label
  labs(title = "Jumlah transaksi pelanggan mengikut masa", x = "", y = "Bilangan Pembelian") +
  # Flip coordinates to get a horizontal bar plot
  coord_flip()
```

5.3 Jumlah pembelian mengikut jabatan [Total number of purchases for each Departments]
```{r}
hunter_dep <- table(hunter_c$department)
hunter_c %>%
  # Group data by department
  group_by(department) %>% 
  # Calculate the count of each group and drop the grouping
  summarize(count = n(), .groups = "drop") %>% 
  # Sort data by count in descending order
  arrange(desc(count)) %>% 
  # Create a bar plot
  ggplot(aes(
    # Reorder Description based on count for plotting
    x = reorder(department, count),
    y = count
  )) +
  # Add bars with 'identity' stat and  fill color
  geom_bar(stat = "identity", fill = rainbow(length(hunter_dep)), color ="black") +
  # Add title and remove x axis label
  labs(title = "Jumlah pembelian mengikut jabatan", x = "", y = "Bilangan Pembelian") +
  # Flip coordinates to get a horizontal bar plot
  coord_flip()
```

5.4 10 jabatan yang kerap dibeli [Top 10 most popular department]
```{r}
hunter_dep2 <- hunter_c %>%
  # Group data by department
  group_by(department) %>% 
  # Calculate the count of each group and drop the grouping
  summarize(count = n(), .groups = "drop") %>% 
  # Sort data by count in descending order
  arrange(desc(count)) %>% 
  # Select the top 10 items with the highest count
  slice_max(order_by = count, n = 10)
hunter_dep2 %>% 
  # Create a bar plot
  ggplot(aes(
    # Reorder Description based on count for plotting
    x = reorder(department, count),
    y = count
  )) +
  # Add bars with 'identity' stat and  fill color
  geom_bar(stat = "identity", fill = rainbow(length(hunter_dep2$department)), color ="black") +
  # Add title and remove x axis label
  labs(title = "10 jabatan yang kerap dibeli", x = "", y = "Bilangan Pembelian") +
  # Flip coordinates to get a horizontal bar plot
  coord_flip()
```

5.5 10 item yang kerap diulang pembelian oleh pelanggan [Top 10 Most Reordered Product]
```{r}
hunter_reordered <-hunter_c %>%
  filter(reordered == 1) %>%
  # Group data by product name
  group_by(product_name) %>% 
  # Calculate the count of each group and drop the grouping
  summarize(count = n(), .groups = "drop") %>% 
  # Sort data by count in descending order
  arrange(desc(count)) %>% 
  # Select the top 10 items with the highest count
  slice_max(order_by = count, n = 10)
  # Create a bar plot
hunter_reordered %>% ggplot(aes(
    # Reorder Description based on count for plotting
    x = reorder(product_name, count),
    y = count
  )) +
  # Add bars with 'identity' stat and  fill color
  geom_bar(stat = "identity", fill = rainbow(length(hunter_reordered$product_name)), color ="black") +
  # Add title and remove x axis label
  labs(title = "10 item yang kerap diulang pembelian oleh pelanggan", x = "", y = "Bilangan Pembelian") +
  # Flip coordinates to get a horizontal bar plot
  coord_flip()
```

5.6 10 item yang kerap dibeli [Top 10 Most Popular Product]
```{r}
hunter_item<-hunter_c %>%
  # Group data by product name
  group_by(product_name) %>% 
  # Calculate the count of each group and drop the grouping
  summarize(count = n(), .groups = "drop") %>% 
  # Sort data by count in descending order
  arrange(desc(count)) %>% 
  # Select the top 10 items with the highest count
  slice_max(order_by = count, n = 10) 
  # Create a bar plot
hunter_item %>% ggplot(aes(
    # Reorder Description based on count for plotting
    x = reorder(product_name, count),
    y = count
  )) +
  # Add bars with 'identity' stat and  fill color
  geom_bar(stat = "identity", fill = rainbow(length(hunter_item$product_name)), color ="black") +
  # Add title and remove x axis label
  labs(title = "Top 10 Most Popular Product", x = "", y = "Total purchases") +
  # Flip coordinates to get a horizontal bar plot
  coord_flip()
```

## 6. Analisis Bakul Pembeilan

6.1 Algoritma Apriori 
```{r}
start_A <- Sys.time() #Untuk mengukur masa pelaksanaan algoritma
# To measure running time of Apriori Algorithm in R

hunter_apriori<- apriori(hunter_trans, parameter = list(supp = 0.1, conf = 0.7, minlen = 2))
hunter_ap<- sort(hunter_apriori, by="confidence", decreasing = T)

end_A <- Sys.time() # 
end_A - start_A # 

arules::inspect(hunter_apriori)
arules::inspect(hunter_ap)

start_A2 <- Sys.time() #Untuk mengukur masa pelaksanaan algoritma
# To measure running time of Apriori Algorithm in R

hunter_apriori2<- apriori(hunter_trans, parameter = list(supp = 0.05, conf = 0.5, minlen = 2))
hunter_ap2<- sort(hunter_apriori2, by="confidence", decreasing = T)

end_A2 <- Sys.time() # 
end_A2 - start_A2 # 

arules::inspect(hunter_apriori2)
arules::inspect(hunter_ap2)
```
6.2 Algoritma ECLAT
```{r}
start_E <- Sys.time() # To measure running time of ECLAT Algorithm in R

hunter_ECLAT<- eclat(data = hunter_trans, parameter = list(supp = 0.1, minlen = 3))
hunter_E<- sort(hunter_ECLAT, by="support", decreasing = T)
end_E <- Sys.time() #
end_E - start_E #

arules::inspect(hunter_ECLAT)
arules::inspect(hunter_E)

start_E2 <- Sys.time() # To measure running time of ECLAT Algorithm in R

hunter_ECLAT2<- eclat(data = hunter_trans, parameter = list(supp = 0.05, minlen = 3))
hunter_E2<- sort(hunter_ECLAT2, by="support", decreasing = T)
end_E2 <- Sys.time() #
end_E2 - start_E #

arules::inspect(hunter_ECLAT2)
arules::inspect(hunter_E2)
```


